【裁判字號】    97,聲,1190
【裁判日期】    970611
【裁判案由】    返還提存物
【裁判全文】
臺灣臺中地方法院民事裁定              97年度聲字第1190號
聲  請  人  乙○○
相  對  人  日南紡織股份有限公司
法定代理人  甲○○
上列聲請人聲請返還提存物事件，本院裁定如下：
    主      文
本院九十四年度存字第二七○七號提存事件聲請人所提存之擔保
金新臺幣陸萬伍仟參佰零伍元，准予返還。
    理      由
一、按訴訟終結後，供擔保人證明已定20日以上之期間，催告受
    擔保利益人行使權利而不行使者，法院應依供擔保人之聲請
    ，以裁定命返還其提存物，民事訴訟法第104條第1項第3款
    前段定有明文。前開規定，於其他依法令供訴訟上之擔保者
    準用之，並為同法第106條所規定。
二、本件聲請意旨略以：聲請人與相對人間聲請停止執行事件，
    聲請人前遵本院94年度沙簡聲字第16號民事裁定，曾提供新
    臺幣65,305元為擔保金，並以本院94年度存字第2707號提存
    事件提存在案；茲因本院94年度沙簡字第268號原告與被告
    間確認本票債權不存在事件，於96年9月28日所為之第一審
    判決，業已確定，訴訟終結，復經聲請人依法通知相對人行
    使權利，並定20日以上期間催告受擔保利益人即相對人行使
    權利而未行使，為此依法聲請返還擔保金等語，並提出本院
    94年度沙簡聲字第16號民事裁定、本院94年度存字第2707
    號提存書、本院94年度沙簡字第268號判決暨其確定證明書
    （以上均影本）各1件、存證信函、退回信封為證。
三、經本院審酌聲請人所提出之上開證據及調取本院94年度沙簡
    聲字第16號、本院94年度存字第2707號、本院94 年度沙簡
    字第268號卷宗查閱結果，應認聲請人上開主張為真實。又
    非對話而為意思表示者，其意思表示以通知達到相對人時，
    發生效力，民法第95條第1項定有明文。所謂達到，係指意
    思表示達到相對人之支配範圍，置於相對人隨時可了解其內
    容之客觀狀態而言 (最高法院58年台上字第715號判例參照)
    。若表意人以書信為意思表示 (或意思通知)，該書信達到
    相對人，相對人無正當理由而拒絕接收，或相對人已受郵局
    通知往取書信 (郵件)，該書信既已達到相對人之支配範圍
    內，相對人隨時可以了解其內容，依上說明，應認為已達到
    而發生效力，最高法院亦著有86年台抗字第628號裁判意旨
    足資參照。依聲請人所提出之上開催告相對人行使權利存證
    信函之退回信封所示，乃載明「拒收」，其上並蓋有相對人
    之收件章，是依上說明，即應認該催告相對人行使權利存證
    信函之意思表示業達到相對人之支配範圍，置於相對人隨時
    可了解其內容之客觀狀態，相對人無正當理由而拒絕接收，
    應認已達到而發生效力。再相對人迄未行使權利，亦有本院
    民事紀錄科查詢表在卷可稽。是聲請人既已於執行程序終結
    後，定20日以上之期間，催告受擔保利益人行使權利而相對
    人未行使，聲請人聲請返還本件提存物，於法並無不合，應
    予准許。
中    華    民    國    97    年    6    月     11    日
                  民事第三庭  法  官    曹宗鼎
上正本係照原本作成。
如對本裁定不服，應於裁定送達後10日內向本院提出抗告狀（須
附繕本），並繳納抗告裁判費新臺幣1,000元。
中    華    民    國    97    年    6    月     11    日
                              書記官    黃聖心


司法院資訊處製作；財團法人民間司法改革基金會備份。
